Inventaris van het archief van de familie Laman Trip en aanverwante families, 1710-1986
Nationaal Archief, Den Haag
- EERSTE AFDELING: STUKKEN PER PERSOON GEORDEND.
  - FAMILIE LAMAN TRIP., 1.
    - Jhr. Willem Laman Trip (1877-1972), 1.11.
      - Catharina Margaretha Daendels., 1.11.2
        - Testament., Afschrift, met codicillen.; 1903; 1929, 1939, 1941.; 213; 2 stukken.
        - Stukken betreffende de afwikkeling van de nalatenschappen van haar ouders L.J. Daendels en N. Swart en van haar aangetrouwde tante T. Swart-Kramer., 1912-1913.; 214; 1 omslag.
        - Ingekomen brieven van haar man., 1914-1930.; 215-216; 2 pakken.
          - Tijdens zijn mobilisatie. 1914-1919., 215
          - Tijdens zijn reizen met Prins Hendrik en zijn dienst aan het hof. 1919-1930., Met ingekomen brieven van N.N., 1919 en (1929).; 216
        - Zakagenda's, met dagboekaantekeningen., 1921-1940.; 217-220; 19 deeltjes.
          De agenda over 1926 ontbreekt.
          - 1921-1925, 217
          - 1927-1931, 218
          - 1932-1936, 219
          - 1937-1940, 220
    - Jhr. Christiaan Joannes Laman Trip (1878-1971), 1.12.
      Zoon van jhr. Herman Laman Trip en Anna Maria Jacoba Vaillant.
      - Stukken betreffende zijn lidmaatschap van de Illustre Lieve Vrouwen Broederschap te 's-Hertogenbosch., Met twee portretfoto's in carnavalsuitmonstering.; 1913, 1919, 1929 en z.d.; 1906 en z.d.; 221; 1 omslag.
    - Jhr.mr. Hendrik Richard Adriaan Laman Trip (1882-1962), 1.13.
      Zoon van jhr. Willem Laman Trip en Geertruida Maria Egberta Boonen.
      - "De Familie Trip", door jhr.mr. H.J. Trip, Groningen, 1883, met door hem geschreven en op losse vellen bijgevoegde notities en aanvullingen, Z.d.; 222; 1 deel.
      - Portretfoto als baby., Bewijs van inschrijving als student bij de Rijksuniversiteit Utrecht.; Bewijs van toelating als lid van de Groote Sociëteit te Arnhem.; Distributie-stamkaarten.; Met ingekomen en minuten van uitgaande brieven, familieberichten, uitnodigingen en een menu.; 1883; 1905; 1909; 1939; 1909, 1913, 1924, 1929-1930, 1932, 1934-1935, 1938, 1942-1944, 1946, 1949, 1951, 1955, 1960, en z.d.; 223; 1 omslag.
      - Genealogische en heraldische aantekeningen en afschriften van archivalia betreffende de familie Trip en aanverwante geslachten., Met bijbehorende briefwisseling.; 1921, 1953, 1955 en z.d..; 224; 1 pak.
        Met:
        M. Bauer te Erfurt, 1955.
        A.F. van Beurden te Roermond, 1910, 1912.
        B.H. Boissevain te Laren, 1942, 1952-1953.
        W.J.J.C. Bijleveld te Leiden, 1936.
        ir. D.W. van Dam van Hekendorp te Overveen, 1940.
        J.H. van Eeghen te Amsterdam, 1957.
        jhr. Ch.Ph.L. van Kinschot te Tiel, 1913.
        W.F. Leemans te Warmond, 1938.
        R.T. Muschart te Arnhem, 1924, 1950, 1952.
        H.A. Poelman te Groningen, 1931.
        generaal-majoor C.H. Trip in Duitsland, 1915.
        A.J. van de Ven te Utrecht, 1952.
        mej. C.G. Voorhoeve te Oegstgeest, 1954.
        J. Westra Van Holthe te Assen, 1952.
        mr. J.A. Willinge te Rotterdam, 1951-1952, 1954.
      - Verzamelde krantenknipsels., Met een tekening van bruggen bij Amsterdam.; Een gravure van een kerk in Saksen.; 1913-1915, 1928, 1930, 1937, 1939, 1961.; 1839; Z.d.; 225; 1 omslag.
      - Ingekomen brieven van W. Wijnaendts van Resandt en H. Beckering Vinckers betreffende geschiedkundige onderzoekingen naar de oudste generaties van het geslacht Trip, met bijlagen., 1916-1917, 1940.; 226; 1 omslag.
      - Regesten van archivalia betreffende de oudste generaties van het geslacht Trip in Zaltbommel en genealogische aantekeningen betreffende aanverwante geslachten uit 17e en 18e eeuw voor hem vervaardigd door W. Wijnaendts van Resandt., Z.d. (c. 1917).; 227; 1 pak.
      - Stukken betreffende zijn lidmaatschap van het Koninklijk Genootschap voor Geslacht- en Wapenkunde., De restauratie van de Sint Maartenskerk in Zaltbommel.; 1932-1933, 1951, 1954; 1938.; 228; 1 omslag.
      - Ingekomen brieven van drs. P.W. Klein over zijn onderzoek ten behoeve van zijn proefschrift "De Trippen in de 17e eeuw", met enkele concepten van antwoorden., 1950-1961.; 229; 1 omslag.
      - Genealogische overzichten kwartierstaten en aantekeningen betreffende de familie Trip., Met enkele archivalia van Johannes Trip, weduwnaar van Lena Haagmans te Rotterdam, 1746, 1790 en Bertha Maria Trip te Amsterdam, 1818.; 18e en 19e eeuw.; 146, 1790, 1818; 230; 1 omslag.
        Blijkens aantekening op de omslag heeft hij deze stukken op een veiling gekocht.
    - Jhr.ir. Rutger Egbert Laman Trip (1905-1985), 1.14.
      Zoon van jhr. Willem Laman Trip en Catharina Margaretha Daendels, trouwt 1929, jkvr. Henriëtte Francina van Andringa de Kempenaer (geb. 1905), dochter van jhr. Julius Burmania van Andringa de Kempenaer en Marie Antoinette Enschedé.
      - Jhr.ir. Rutger Egbert Laman Trip., 1.14.1.
        - Persoonlijk leven., 1.14.1.1.
          - Portretfoto's, enkele met zijn gezin., Met twee karikaturen.; 1905, 1942, 1954 en z.d.; 231; 1 omslag
          - Verzamelde kranten- en tijdschriftenknipsels., 1906, 1916, 1920-1924, 1925-1929, 1931, 1934-1936, 1938-1939, 1952, 1955-1958, 1961-1970, 1973, 1975-1977, 1979-1980 en z.d.; 232; 1 pak.
          - Schoolrapporten van lagere scholen in Deventer en Den Haag en van het Nederlandsch Lyceum in Den Haag, controlelijst van zijn lichamelijke toestand, schoolschriften met meetkundige berekeningen, stukken betreffende het winnen van prijzen in een prijsvraag en een schietwedstrijd en opgaven voor het eindexamen, met uitgewerkte antwoorden., 1912-1915, 1918, 1921-1923.; 233; 1 omslag.
          - Ingekomen uitnodigingen, programmaboekjes, menu's, huwelijksaankondigingen e.d., 1914-1915, 1919-1920, 1922-1930, 1932-1935, 1937-1938, 1944, 1957, 1962-1965, 1974, 1977, 1980, 1985.; 234; 1 pak.
          - Stukken betreffende het clubblad "De Leeuwen" (D.L.) en inzake oorlogspelletjes met Jules Jonckheer., 1917, 1975 en z.d.; 235; 1 omslag.
          - Ingekomen brieven., 1917, 1921, 1923-1930, 1932, 1934, 1937, 1940, 1941-1942, 1951, 1953, 1957-1958, 1960-1968, 1970-1973, 1975-1977, 1981, 1983.; 236; 1 omslag.
          - Afleveringen van "Het Lyceum Weekblad", schoolkrant van het Nederlandsch Lyceum te Den Haag, met bijlagen., 1918-1923.; 237; 1 omslag.
            Incompleet.
          - Vergunningen tot het bezitten van een radio-ontvanginrichting, stukken betreffende zijn stages bij de Machinefabriek "Breda" en bij de Siemens-Schuckertwerke te Berlijn, college-aantekeningen en gecorrigeerde verslagen van electronische proeven en ingekomen bericht betreffende zijn met goed gevolg afgelegde ingenieursexamen., 1921, 1924-1928, 1933 en z.d.; 238; 1 pak.
          - Album met foto's van zijn vakantie in Engeland en Zwitserland, met bijlage., 1922.; 239; 1 deel.
          - Diploma's van zijn benoeming tot lid van het Delftsch Studenten Corps., Tot erelid van het bestuur van de Delftsche Studenten-Lawn-Tennis-Club.; Tot erelid van de Feestcommissie voor 1928, 1932; 1923; 1927; 240; 3 stukken.
          - Kasboek van inkomsten en uitgaven., Met afschrift van kasboek 1947 juli-november.; 1924, 1925, 1929-1931 juni.; 241; 1 deel en 1 stuk
          - Stukken betreffende de viering van het 16e lustrum van het Delftsch Studenten Corps., Met groenboekje.; Tekst van zijn afscheidsrede als President van het D.S.C.; Stukken betreffende de viering van de 26e en 27e lustra van het D.S.C.,; 1927 - 1928; 1923; z.d. (1928).; 1978, 1982-1983.; 242; 1 pak.
          - Testamenten., Met akte van huwelijkse voorwaarden tussen hem en jkvr. Henriëtte Francina van Andringa de Kempenaer.; Afschriften en onderhandse akte van volmacht aan zijn echtgenote.; 1929, 1962.; 1929.; 1942.; 243; 4 stukken.
          - Paspoorten., Military Entry Permit.; Internationale Bewijzen van Inenting.; Bewijs van Toegang tot de Koninklijke Nederlandsche Hoogovens en Staalfabrieken N.V.; Een identiteitsbewijs als amateur van de Fedération Internationale d'Escrime.; 1930, 1941, 1979.; 1945; 1957, 1962.; Z.d.; 244; 1 omslag.
          - Huurcontracten betreffende huizen in Hilversum en Eindhoven., 1931, 1938.; 245; 2 stukken.
          - Stukken betreffende zijn inkomsten uit dienstbetrekking, zijn pensioenverzekering en belastingzaken van hem en zijn echtgenote., 1932-1933, 1937-1953, 1961-1968.; 246; 1 pak.
          - Tabellarische kasboeken., 1938-1943, 1954-1971.; 247-255; 9 delen.
            - 1938-1941 januari., 247
            - 1941 februari-1943., 248
            - 1954-1955 november., 249
            - 1955 december-1957 augustus., 250
            - 1957 september-1959 april., 251
            - 1959 mei-1961 juni., 252
            - 1961 juli-1963 juni., 253
            - 1963 juli-1966., 254
            - 1967-1971, 255
          - Stukken betreffende de afwikkeling van de nalatenschap van zijn moeder C.M. Laman Trip-Daendels., 1941-1942.; 256; 1 omslag.
          - Zakagenda's met aantekeningen betreffende afspraken., 1944-1945.; 257; 2 delen.
          - Genealogische aantekeningen betreffende de familie Trip., Met ingekomen brieven van het Gemeentearchief Amsterdam betreffende de inbewaring geving van de archivalia van de Administrateurs van de goederen van de familie Trip in Zweden.; 1955-1956 en z.d.; 1960, 1963, 1971.; 258; 1 omslag.
          - Stukken betreffende reünies van de familie Trip., 1955, 1965, 1976, 1978-1979, 1982.; 259; 1 pak.
          - Stukken betreffende de totstandkoming van het proefschrift "De Trippen in de 17e eeuw" door drs. P.W. Klein., 1957, 1959, 1961, 1963, 1964-1967.; 260; 1 omslag
          - Stukken betreffende zijn reizen naar: Gstaad, 1957 Indonesië, 1974 Bad Nauheim, 1977-1978 Zuid-Afrika, 1980-1981., 261; 1 omslag.
          - Akten van schenking van periodiek uit te keren geldbedragen aan de Johanniterorde in Nederland, de Algemene Doopsgezinde Sociëteit te Amsterdam en de Nieuwe Vereniging van Vrouwelijke Studenten te Utrecht, met akte van aanneming door de laatstgenoemde., 1960-1961, afschriften.; 262; 1 omslag.
          - Stukken betreffende de aankoop van het pand P.J. Troelstraweg 18 te Leeuwarden., Met retroactum.; 1962; 1939.; 263; 1 omslag.
          - Stukken betreffende de gerechtelijke procedure tegen de erven F.G. Insinger inzake hun verplichting tot verkoop aan zijn vader jhr. W. Laman Trip, van een stuk grond grenzend aan het terrein van Breden Enk te Velp., 1964-1967.; 264; 1 omslag.
            Zie inv.nr. 187.
          - Stukken betreffende de viering van zijn 60e verjaardag., Stukken betreffende zijn 50-jarige huwelijksfeest.; 1965.; 1979.; 265; 1 omslag.
          - Register houdende opgave van zijn effectenbezit., 1972-1973.; 266; 1 deel.
          - Ingekomen brieven van jhr. H.L. van Vierssen Trip te Ottawa en mevrouw M. Stuiveling-van Vierssen Trip te Hilversum, voornamelijk over familiegeschiedenis, met bijlagen., 1975-1982.; 267; 1 pak.
          - Ingekomen condoleancebrieven bij het overlijden van zijn broer jhr.mr. W.C.S. Laman Trip en van zijn zuster A.M.J. Zweerts-Laman Trip., 1977, 1982.; 268; 1 omslag.
          - Stukken betreffende de oprichting van de Stichting Familie Trip., 1977-1978.; 269; 1 omslag.
          - Inventarislijsten van familiearchivalia., Z.d.; 270; 1 deel en 1 omslag.
        - Openbaar leven., 1.14.1.2.
          - Algemeen., 1.14.1.2.1.
            - Blocnotes met aantekeningen betreffende zijn diverse hoofd- en nevenfuncties., 1955-1956, 1959-1968.; 271-272; 7 delen.
              - 1955-1956, 1959-1962., 271
              - 1961-1968, 272
            - Lijsten met adressen en visitekaartjes van personen met wie hij in zijn functies contact heeft gehad., 1962, 1964 en z.d.; 273; 1 omslag.
          - Hoofdfuncties., 1.14.1.2.2.
            - Employé Hollandsche Seintoestellen Fabriek en directeur bij de N.V. Philips., 1.14.1.2.2.1.
              - Stukken betreffende zijn aanstelling bij de Hollandsche Seintoestellen Fabriek te Hilversum, zijn geannuleerde studiereis naar de Verenigde Staten., Stukken betreffende zijn aanstelling en ontslag bij de N.V. Philips te Eindhoven.; 1929-1930.; 1933, 1950-1953.; 274; 1 omslag.
              - Jaarverslagen., Opgaven van volmachten.; Overzichten van de inkomensnormen voor de verschillende functiegroepen.; Met knipsels.; 1935-1939, 1950.; 1950; 1958, 1960-1962.; 1934, 1947, 1951.; 275; 1 pak.
              - Stukken betreffende zijn activiteiten in het Philipscommando in het concentratiekamp Vught., Met bijgevoegde stukken inzake renies van oud-gevangenen, herdenkingen en geschiedschrijving van het Philipscommando.; 1943-1946.; 1946-1947, 1964, 1967, 1970-1971, 1973, 1976-1977, 1979, 1984.; 276; 1 pak.
              - Oorkonde, hem uitgereikt door ex-gevangenen van het concentratiekamp Vught, houdende dankbetuiging voor zijn hulp en steun aan hen., 1947.; 277; 1 stuk.
              - Overzichtstekening van het gebouwencomplex van het Philipsbedrijf in Drachten., 1951.; 278; 1 stuk.
              - Stukken betreffende zijn studiereis naar de Verenigde Staten als lid van het door de Foegin samengestelde Electrotechnische Productivity Team II., 1951-1952.; 279-280; 1 omslag en 1 pak
                - Stukken betreffende de reis. 1951., 279; 1 omslag.
                - Stukken betreffende de samenstelling van het verslag van de reis. 1952., 280
              - Album met foto's van collega's en gebouwen hem aangeboden bij zijn afscheid., 1953.; 281; 1 deel.
              - Documentatie betreffende het 25-jarig bestaan van de Philips-vestiging in Drachten en de geschiedenis van de Philishave., 1975, 1979 en z.d.; 282; 1 omslag.
            - Directeur Nederlandse Kabel Fabriek., 1.14.1.2.2.2.
              - Stukken betreffende de bedrijfsvoering van de onderneming., 1947, 1951, 1953-1960.; 283; 1 pak.
              - Foto's van een bezoek van Koningin Juliana aan de fabriek van de N.K.F. te Delft., 1958.; 284; 1 omslag.
              - Stukken betreffende zijn reis naar de Verenigde Staten en Cuba., 1958.; 285; 1 omslag.
              - Stukken betreffende conflicten binnen de directie en de herziening van de taakverdeling tussen de directeuren., 1958-1959.; 286; 1 omslag.
              - Notulen van directievergaderingen, met agenda's en bijlagen., 1958-1960.; 287; 1 omslag.
              - Stukken betreffende wijziging van de statuten van de onderneming en het daaruit gevolgde juridisch conflict met een groep aandeelhouders., 1958-1961.; 288; 1 pak.
            - Directeur Verenigde Stofzuiger Fabrieken., 1.14.1.2.2.3.
              - Stukken betreffende zijn directeurschap van de Verenigde Stofzuigerfabrieken N.V. te Leeuwarden., 1960-1962, 1964-1967.; 289; 1 pak.
              - Overzichtstekeningen van het gebouwencomplex van de V.S.F. in Leeuwarden, met duplicaten., 1961 en z.d.; 290; 4 stukken.
              - Album met foto's van gebouwen, installaties en stofzuigermodellen, hem aangeboden bij zijn afscheid., 1967.; 291; 1 deel.
          - Nevenfuncties., 1.14.1.2.3.
            - Officier., 1.14.1.2.3.1.
              - Stukken betreffende zijn benoeming, bevordering en ontslag als officier, zijn diensttijd bij de krijgsmacht en bij het Militair Gezag en inzake het aan hem verleende Oorlogsherinneringskruis en het Onderscheidingsteken voor langdurige dienst., 1929, 1940, 1944-1947, 1949, 1950-1951.; 292; 1 omslag.
              - Stukken betreffende de viering van het 175-jarig en het 185-jarig bestaan van het Korps Rijdende Artillerie (Gele Rijders)., Stukken betreffende inzake een reünie van de School van Reserve Officieren Bereden Artillerie.; 1967, 1978-1979; 1978; 293; 1 omslag.
            - Lid van De Cigaret., 1.14.1.2.3.2.
              - Stukken betreffende de bijeenkomsten van de club "De Cigaret"., 1930, 1953-1959, 1964.; 294; 1 omslag.
            - Bestuurslid van plaatselijke afdelingen van het Nederlandse Rode Kruis., 1.14.1.2.3.3.
              - Stukken betreffende zijn bestuurlijke werkzaamheden in de organisatie van het Nederlandsche Rode Kruis., Met documentatie betreffende het 75-jarig bestaan van de Afdeling Eindhoven.; 1938, 1953, 1955-1956, 1958, 1960-1961.; 1984; 295; 1 omslag.
            - Voorzitter en bestuurslid van de Vereniging voor Fabrieken op Electrotechnisch gebied in Nederland (Foegin)., 1.14.1.2.3.4.
              - Notulen van de leden vergaderingen., Met ledenlijsten en overzicht van de samenstelling van het bestuur.; 1954-1967; 1967.; 296; 1 pak.
              - Notulen van de vergaderingen van het Algemeen Bestuur., 1960-1967.; 297; 1 pak.
              - Notulen van de vergadering en van het Dagelijks Bestuur met bijlagen., 1960-1967.; 298; 1 pak.
              - Stukken en foto's betreffende zijn afscheid als voorzitter en betreffende de bijeenkomst ter gelegenheid van het 50-jarig bestaan., 1967-1968.; 299; 1 omslag.
              - Jaarverslag over 1973-1974 april 30., 300; 1 deel.
            - Bestuurslid van de Vereniging voor Congressen op Electrotechnisch en Aanverwant Gebied., 1.14.1.2.3.5.
              - Notulen van de vergaderingen van het bestuur van de Vereniging voor Congressen op Electrotechnisch en Aanverwant Gebied, met bijbehorende briefwisseling., 1956-1960, 1964-1967, 1974.; 301; 1 omslag.
            - Lid Johanniter Orde in Nederland., 1.14.1.2.3.6.
              - Statuten en statutenwijziging en stukken over de geschiedenis, de organisatie en de toelatingseisen van de Orde., 1958, 1972-1974.; 302; 1 omslag.
              - Documentatie over de Duitse Johanniter Orde, de Order of Saint John te Groot-Brittannië, de Knights of Malta en foto's van het Ritterhaus in Bubikon, Zwitserland., 1959, 1971, 1974 en z.d.; 303; 1 omslag.
              - Ingekomen stukken van de Kanselarij met minuten en concepten van uitgaande stukken en mededelingenbladen., 1961-1962, 1971-1974, 1976-1979.; 304; 1 omslag.
              - Diploma houdende zijn bevordering tot Rechtsridder., 1962.; 305; 1 stuk.
              - Verslagen van Ridderdagen en jaarverslagen., 1970, 1973-1978, gedrukt.; 306; 1 omslag.
              - Stukken betreffende de contacten met de Westfälische Genossenschaft des Johanniterordens., 1971-1978.; 307; 1 omslag.
              - Stukken betreffende door de Damesafdeling georganiseerde vakantieweken voor gehandicapten., 1973.; 308; 1 omslag.
              - Stukken betreffende gemeenschappelijke bijeenkomsten van leden van de Johanniter Orde en van de Orde van Malta in de provincies Gelderland en Overijssel en inzake de landelijke ontmoetingsdagen van leden van beide Orden in Utrecht., 1973-1979.; 309; 1 omslag.
              - Stukken betreffende een door de Johanniter Orde georganiseerde reis naar Rhodos., 1976.; 310; 1 omslag.
              - Stukken betreffende de tentoonstelling over de geschiedenis van de Johanniter Orde in het museum de Commanderie in Nijmegen., 1976-1977.; 311; 1 omslag.
            - Bestuurslid Delfts Hogeschoolfonds., 1.14.1.2.3.7.
              - Notulen van de vergaderingen van de Hogeschoolraad, later genaamd Algemeen Bestuur, het Dagelijks Bestuur en de Commissie van Uitvoering., Met statuten.; 1960, 1962-1963, 1965-1975.; 1958.; 312; 1 omslag.
              - Stukken betreffende de door het fonds ontvangen nalatenschap van ir. J.F. Mouthaan., Met accountantsrapport over het boekjaar 1974/1975 van de Stichting.; 1973-1975.; 313; 1 omslag.
            - Voorzitter en bestuurslid Federatie Metaal- en Electrotechnische industrie (F.M.E.)., 1.14.1.2.3.8.
              - Statuten, ledenlijsten en overzichten van de samenstelling van bestuur en commissies van de F.M.E., 1961-1967 en z.d.; 314; 1 pak.
              - Stukken betreffende de organisatie van de F.M.E., 1961-1963, 1965-1967.; 315; 1 pak.
              - Jaarverslagen van de F.M.E. over 1961-1966., 1962-1967.; 316; 6 delen.
              - Notulen van de vergaderingen van secretarissen van de F.M.E., met bijlagen., 1962-1964.; 317; 1 pak.
              - Notulen van de vergaderingen van de Commissie van Bijstand Noord-Nederland, met bijlagen., 1962-1967.; 318; 1 pak.
              - Brochures en folders uitgegeven door de F.M.E., 1965-1966, 1968, 1975, 1978 en z.d.; 319; 1 pak.
              - Accountantsrapporten over de boekjaren 1964-1966, 1965-1967.; 320; 1 omslag.
              - Notulen van de vergaderingen van de Financiële Commissie, met bijlagen., 1965-1967.; 321; 1 omslag.
              - Concept-begrotingen voor de jaren 1966-1968, 1965-1967.; 322; 1 omslag.
              - Notulen van de vergaderingen van het Presidium, met bijlagen., 1966-1967.; 323-324; 2 pakken.
                - 1966, 323
                - 1967, 324
            - Lid Electriciteitsraad., 1.14.1.2.3.9.
              - Stukken betreffende zijn benoeming tot lid van de Electriciteitsraad en zijn werkzaamheden in dat college., 1964, 1967-1970.; 325; 1 omslag.
            - Lid Algemeen Bestuur Verbond van Nederlandsche Werkgevers en Verbond van Nederlandse Ondernemingen., 1.14.1.2.3.10.
              - Notulen van de vergaderingen van het Algemeen Bestuur van het Verbond van Nederlandsche Werkgevers, na 1-1-1968 het Verbond van Nederlandse Ondernemingen., 1967-1969.; 326; 1 pak.
              - Lijsten houdende opgave van de leden van het Algemeen Bestuur en het Dagelijks Bestuur van het V.N.O., met circulaires en documentatie., 1968.; 327; 1 omslag.
            - Bestuurslid Golfclub Lauswolt., 1.14.1.2.3.11.
              - Stukken betreffende zijn lidmaatschap van het bestuur van de Golfclub "Lauswolt" te Beetsterzwaag., 1967-1968, 1981.; 328; 1 omslag.
            - Lid Raad van Arbitrage voor de Metaalnijverheid en -handel., 1.14.1.2.3.12.
              - Stukken ontvangen als lid van de Stichting Raad van Arbitrage voor Metaalnijverheid en -handel., 1968-1976, 1978-1979.; 329; 1 omslag.
            - Bestuurslid Vereniging Kasteel Doorwerth., 1.14.1.2.3.13.
              - Stukken ontvangen en opgemaakt als bestuurslid van de Vereniging "Kasteel Doorwerth"., 1968, 1971-1981.; 330; 1 omslag.
            - Voorzitter Vereniging Nederlands Fabrikaat en voorzitter Stichting Koning Willem I-prijs., 1.14.1.2.3.14.
              - Stukken betreffende zijn benoeming tot voorzitter., 1969.; 331; 1 omslag.
              - Stukken door hem ontvangen en opgemaakt tijdens zijn voorzitterschap., 1969-1972.; 332; 1 omslag.
              - Stukken betreffende de oprichting van de Stichting Vereniging Nederlands Fabrikaat en de Stichting Koning Willem I-prijs., 1971-1974.; 333; 1 omslag.
              - Notulen van de bestuursvergaderingen, met convocaties, agenda's en bijlagen., 1972-1977.; 334; 1 omslag.
              - Stukken betreffende de kandidaatstelling en de uitreiking van de Koning Willem I-prijs., 1973-1976.; 335; 1 omslag.
              - Stukken betreffende de vervulling van vacatures in het bestuur en van de functie van secretaris van het bestuur., 1974-1977.; 336; 1 omslag.
              - Stukken ontvangen als oud-voorzitter., 1978-1985.; 337; 1 omslag.
            - Bestuurslid Maandagtafel in de Grote Sociëteit te Arnhem., 1.14.1.2.3.15.
              - Circulaires, verslagen van bestuursvergaderingen, financiële overzichten en ledenlijsten van de Maandagtafel in de Grote Sociëteit te Arnhem., 1973, 1976-1985.; 338; 1 omslag.
            - Lid Rotary Nederland., 1.14.1.2.3.16.
              - Teksten van voordrachten gehouden voor de Arnhemse Kring van Past Rotarians., 1975-1976.; 339; 1 omslag.
            - Lid diverse organisaties voor Europese samenwerking op electrotechnisch gebied., 1.14.1.2.3.17.
              - Stukken ontvangen als lid van diverse nationale en Europese overleginstanties voor de harmonisatie van normen op electrotechnisch gebied, met bijbehorende documentatie., 1957-1970.; 340-341; 2 pakken.
                - 1957-1965, 340
                - 1966-1970, 341
      - Jkvr. Henriëtte Francina van Andringa de Kempenaer., 1.14.2.